【裁判字號】    90,小抗,8
【裁判日期】    900914
【裁判案由】    損害賠償
【裁判全文】
臺灣臺中地方法院民事裁定  九十年度小抗字第八號
    抗  告  人  丁○○
    相  對  人  乙○○
    相  對  人  丙○○
    相  對  人  甲○○
右當事人間請求損害賠償事件，抗告人對於中華民國九十年七月十一日本院豐原簡易
庭九十年度豐小字第一九三號第一審民事裁定提起抗告，本院裁定如左：
    主      文
抗告駁回。
抗告費用由抗告人負擔。
    理      由
一、本件抗告意旨略以：抗告人於原審之起訴狀係向本院民事庭遞呈，且抗告人並無
    主張僅依起訴狀訴之聲明之金額請求，其中保留部分抗告人並未陳明不另起訴，
    是法院自不得以小額訴訟程序審理。又抗告人訴之聲明保留請求金額之部分並未
    經抗告人陳明不另起訴，依民事訴訟法第二百四十九條之規定，此乃可補正之事
    項，原審並未裁定抗告人就此部分補正或陳明，即逕為駁回抗告人之訴，是原審
    之裁定即屬違誤，爰請求廢棄原裁定云云。
二、按關於請求給付金錢或其他代替物或有價證券之訴訟，其標的金額或價額在新臺
    幣（下同）十萬元以下者，適用本章所定之小額程序，民事訴訟法第四百三十六
    條之八第一項定有明文。查本件抗告人請求損害賠償事件，其於原審起訴請求之
    金額為六千六百元，此有抗告人之起訴狀一份在卷可稽，則依前開法條規定，自
    應適用小額訴訟程序，是以原審以小額訴訟程序審理應無違誤，抗告人指摘原審
    適用之審理程序有誤，即屬無據。
三、再按當事人不得為適用小額程序而為一部請求。但已向法院陳明就其餘額不另起
    訴請求者，不在此限，民事訴訟法第四百三十六條之十六已定有明文。本件抗告
    人固另主張並未陳明不向相對人請求起訴聲明所保留之五十五億元，原審未令抗
    告人補正，率以裁定駁回，顯已違反民事訴訟法第二百四十九條之規定云云。然
    查本件抗告人請求損害賠償事件，其於原審起訴狀中之聲明第一項係記載：「被
    告應連帶給付原告新臺幣（下同）陸仟陸佰元整（另五十五億損害，請容保留）
    。」等語，另參之抗告人於原審自行繳納之裁判費係為六十六元等情，足認抗告
    人於原審起訴請求相對人連帶賠償之損害額為六千六百元無訛，又因抗告人另於
    上開起訴狀聲明第一項復記載：另五十五億損害，請容保留等語，則抗告人於原
    審所為之請求係屬一部請求無誤。從而，依首開法條規定，抗告人於原審之訴顯
    不合法，且無從補正，原審以裁定駁回抗告人之訴，並未違反民事訴訟法第二百
    四十九條之規定，亦尚難認有何欠當之處。是以抗告人提起本件抗告，即屬無理
    由，應予駁回。
四、依民事訴訟法四百三十六條之三十二第三項、第四百九十二條第一項、第九十五
    條、第七十八條，裁定如主文。
中      華      民      國    九十    年      九      月      十四      日
                                    臺灣臺中地方法院民事第四庭
~B審判長法官  王  銘
~B法      官  王金洲
~B法      官  王世華
右為正本係照原本作成
不得抗告
中      華      民      國    九十    年      九      月      十四      日
~B法院書記官


司法院資訊處製作；財團法人民間司法改革基金會備份。
